# 股权激励限制性股票回购，所有者权益变动表列示（股本、资本公积）

提问人：shidongliu3 时间：2014-08-05 11:06:16
请问股权激励限制性股票回购，所有者权益变动表列示（股本、资本公积） 1 、股东投入 2 、股份支付计入股东权益的金额还是 3 、其他？

回答人：chenyiwei
最初投入的金额计入“股东投入”； 等待期内逐期确认费用和资本公积时，所确认的资本公积为“股份支付计入所有者权益的金额”。 回购时支付的款项计入“所有者投入和减少资本——其他”。